臺灣桃園地方法院刑事判決　　　　　　　 94年度訴字第871號
公　訴　人　台灣桃園地方法院檢察署檢察官
被　　　告　乙○○
上列被告因違反毒品危害防制條例案件，經檢察官提起公訴（94
年度毒偵字第776 號）及移送併辦（94年度毒偵字第1211號、21
34號），被告於本院準備程序進行中，就被訴事實為有罪之陳述
，經本院告知簡式審判程序意旨，並聽取公訴人及被告之意見後
，本院合議庭裁定改由受命法官獨任依簡式審判程序審理，並判
決如下：
    主  文
乙○○連續施用第一級毒品，處有期徒刑柒月，扣案如附表編號
一、二(1)、三(1)所示之物均沒收銷燬，如附表編號二(2)、三(2)所
示之物均沒收。又施用第二級毒品，處有期徒刑肆月。應執行有
期徒刑拾月，扣案如附表編號一、二(1)、三(1)所示之物均沒收銷
燬，如附表編號二(2)、三(2)所示之物均沒收。
    事  實
一、乙○○前因違反毒品危害防制條例案件，經本院裁定送觀察
    、勒戒後，勒戒處所評定有繼續施用毒品之傾向，遂由本院
    以87年度毒聲字第1664號裁定令入戒治處所施以強制戒治；
    之後歷經停止戒治與撤銷停止戒治之處分後，乙○○又進入
    戒治處所執行所餘之戒治期間，嗣於民國91年6 月5 日始戒
    治期滿，臺灣桃園地方法院檢察署檢察官遂以91年度戒偵字
    第431 號為不起訴處分確定。惟乙○○仍不知悔改，於前開
    強制戒治執行完畢後5 年內，又基於施用第一級毒品海洛因
    之概括犯意，自94年1 月6 日傍晚起至94年3 月31日上午，
    分別在桃園縣桃園市之公共廁所、桃園市○○路朋友住處或
    桃園市○○路37號永安旅行社內，以將第一級毒品海洛因放
    入注射針筒內再施打進入人體之方式，連續施用第一級毒品
    海洛因多次，平均一天約施用一、二次。並另基於施用第二
    級毒品安非他命之犯意，於94年1 月4 日傍晚，在位於桃園
    縣桃園市○○路之朋友住處，以將安非他命置於玻璃球內燒
    烤再吸食煙氣之方式，施用第二級毒品安非他命1 次。嗣於
    如附表各編號所示之時間、地點分別為警查獲，並扣得如附
    表編號一、附表編號三(1)所示之海洛因2 包（合計淨重0.11
    公克）、附表編號二(1)所示之海洛因殘渣袋1 只，以及如附
    表編號二(2)、附表編號三(2)所示，乙○○所有供施用海洛因
    所用之注射針筒共2 支。
二、案經桃園縣政府警察局移送臺灣桃園地方法院檢察署檢察官
    偵查起訴，暨桃園縣政府警察局桃園分局報告同前署檢察官
    後移送本院併案審理。
    理  由
一、本案被告乙○○所犯之罪，並非法定刑為死刑、無期徒刑或
    最輕本刑3 年以上有期徒刑之罪，亦非高等法院管轄第一審
    之案件，而被告於準備程序中就被訴事實已為有罪之陳述，
    經本院告知簡式審判程序之旨，並聽取被告與公訴人之意見
    後，本院合議庭乃依刑事訴訟法第273 條之1 第1 項之規定
    ，裁定由受命法官獨任進行簡式審判程序，合先敘明。
二、上開犯罪事實，業據被告於本院審理時坦承不諱，又被告於
    附表編號1 至3 所示之時間為警查獲後，經警採集其尿液送
    驗結果，確呈嗎啡類陽性反應（施用毒品海洛因之代謝物為
    嗎啡），至於附表編號1 該次，並驗出安非他命陽性反應，
    有臺灣尖端先進生技醫藥股份有限公司出具之濫用藥物檢驗
    報告3 紙附卷可稽。而警方於附表編號一、三之時、地，在
    被告身上查獲之不明藥物2 小包，經送檢驗結果，確實含有
    第一級毒品海洛因成分，淨重分別為為0.04公克（空包裝重
    0.18公克）及0.07公克（空包裝重0.17公克），亦有法務部
    調查局94年1 月31日調科壹字第080008839 號、94年5 月18
    日調科壹字第080009298 號鑑定通知書2 紙存卷可查，此外
    ，更有如附表編號二(1)所示之海洛因殘渣袋1 只、附表編號
    二(2)、附表編號三(2)所示之注射針筒2 支扣案可資佐證，由
    此益徵被告上開自白確與事實相符。末查，被告前因違反毒
    品危害防制條例案件，經本院裁定送觀察、勒戒後，勒戒處
    所評定有繼續施用毒品之傾向，遂由本院以87年度毒聲字第
    1664號裁定令入戒治處所施以強制戒治；之後歷經停止戒治
    與撤銷停止戒治之處分後，乙○○又進入戒治處所執行所餘
    之戒治期間，嗣於91年6 月5 日始戒治期滿，臺灣桃園地方
    法院檢察署檢察官遂以91年度戒偵字第431 號為不起訴處分
    確定等情，亦有臺灣高等法院被告全國前案紀錄表、臺灣高
    等法院在監在押全國紀錄表及前述不起訴處分書各1 份附卷
    為憑。是被告於強制戒治執行完畢後5 年內，再犯施用第一
    級毒品海洛因之犯行，事證明確，應堪認定。
三、核被告所為，係犯毒品危害防制條例第10條第1 項之施用第
    一級毒品罪及同條例第2 項之施用第二級毒品罪。被告施用
    第一、二級毒品前後，持有為供施用之第一、二級毒品之低
    度行為，應為施用之高度行為所吸收，不另論罪。又被告多
    次施用第一級毒品之犯行，係在緊接之時間內，以相同之方
    法，觸犯構成要件相同之罪名，顯係基於概括犯意連續為之
    ，為連續犯，應依刑法第56條之規定以一罪論並加重其刑。
    又起訴書雖僅就被告於94年1 月7 日上午11時58分許採尿時
    回溯26小時內某時，在台灣地區不詳處所施用第一級毒品海
    洛因之犯行，予以起訴，惟被告其餘多次施用第一級毒品之
    犯行，與前開業已起訴論罪之部分，具有連續犯之裁判上一
    罪關係，自為起訴效力所及，應由本院併為審酌。再被告所
    犯上開二罪，犯意各別，行為互殊，應予分論併罰。爰審酌
    被告歷經強制戒治之矯治處遇後，仍無法戒除毒癮，顯見其
    毒癮深重；惟被告之犯罪行為主要係戕害自身，並未直接積
    極損害他人之利益，且其於犯罪後坦承犯行，表示悔意，態
    度尚稱良好等一切情狀，分別量處如主文所示之刑，並定其
    應執行之刑。扣案如附表編號一、編號三(1)所示之海洛因2
    包（合計淨重0.11公克）為第一級毒品，已如前述，又扣案
    如附表編號二(1)所示之海洛因殘渣袋物，其上殘留之第一級
    毒品海洛因，因與包裝袋無法完全析離而應視為第一級毒品
    ，均應依毒品危害防制條例第18條第1 項前段之規定沒收銷
    燬之；至扣案如附表編號二(2)、編號三(2)所示之注射針筒2
    支，為被告所有供其施用第一級毒品海洛因所用之物，業經
    被告於本院審理時供認在卷，自應依刑法第38條第1 項第2
    款規定沒收之。
據上論斷，應依刑事訴訟法第273 之1 條第1 項、第299 第1 項
前段，毒品危害防制條例第10條第1 項、第2 項、第18條第1 項
前段，刑法第11 條 前段、第56條、第51條第5 款、第38條第1
項第2 款，判決如主文。
本案經檢察官徐則賢到庭執行職務。
中  　華  　民  　國　　　94　　年　　8 　　月    24   日
                  臺灣桃園地方法院刑事第十一庭
                             法  官   游士珺
上正本證明與原本無異。
如不服本判決，應於判決送達後10日內向本院提出上訴狀（應附
繕本），上訴於臺灣高等法院。
                             書記官   陳淑瓊
中　　華　　民　　國　　94　　年　　8 　　月　　24　　日
附錄本判決論罪科刑法條：
毒品危害防制條例第10條：
施用第一級毒品者，處六月以上五年以下有期徒刑。
施用第二級毒品者，處三年以下有期徒刑。
附表：
┌─┬─────┬───────┬───────┬───────┐
│編│查獲時間  │查獲地點      │扣案且應沒收之│相關偵查案號  │
│號│          │              │物品          │              │
├─┼─────┼───────┼───────┼───────┤
│一│94年1月6日│桃園縣桃園市大│第一級毒品海洛│甲○94年毒偵字│
│  │晚上9時30 │同路37號永安旅│因1小包（淨重0│第776號       │
│  │分許      │社302 號房間內│.04公克）     │              │
├─┼─────┼───────┼───────┼───────┤
│二│94年1月21 │桃園縣桃園市廣│(1)第一級毒品海│甲○94年毒偵字│
│  │日晚上9時 │文街27號中南旅│  洛因殘渣袋1 │第1211號      │
│  │10 分許   │社305室房間內 │  只          │              │
│  │          │              │(2)注射針筒1支 │              │
├─┼─────┼───────┼───────┼───────┤
│三│94年3月31 │桃園縣桃園市民│(1)第一級毒品海│甲○94年毒偵字│
│  │日下午3時 │生路55號前    │  洛因1小包（ │第2134號      │
│  │20分許    │              │  淨重0.07公克│              │
│  │          │              │  ）          │              │
│  │          │              │(2)注射針筒1支 │              │
└─┴─────┴───────┴───────┴───────┘
